# 递延所得税资产和负债的抵消

提问人：laurazj 时间：2021-05-31 15:37:35
合并子公司的递延所得税资产和负债的抵消，是同一家子公司不能同时出现递延所得税资产和负债，然后进行抵消吗？
按照定义是这样

回答人：chenyiwei
递延所得税资产、负债的抵销原则是：不同纳税主体、针对不同税收管辖区和不同税种的递延资产和递延负债不得抵销列报。